【裁判字號】    99,抗,117
【裁判日期】    990827
【裁判案由】    聲明異議
【裁判全文】
臺灣高等法院臺南分院民事裁定    99年度抗字第117號
抗  告  人  度曼波餐飲有限公司
法定代理人  甲○○
代  理  人  乙○○
相  對  人  康樂福食品有限公司
法定代理人  丙○○
代  理  人  周仲鼎  律師
上列抗告人因與相對人間聲請假扣押事件，對於中華民國99年7
月14日臺灣臺南地方法院99年事聲字第47號所為裁定提起抗告，
本院裁定如下：
    主  文
抗告駁回。
抗告訴訟費用新台幣壹仟元由抗告人負擔。
    理  由
一、按「債權人就金錢請求或得易為金錢請求之請求，欲保全強
    制執行者，得聲請假扣押。」、「假扣押之聲請，應表明下
    列各款事項：一、當事人及法定代理人。二、請求及其原因
    事實。三、假扣押之原因。四、法院。請求非關於一定金額
    者，應記載其價額。依假扣押之標的所在地定法院管轄者，
    應記載假扣押之標的及其所在地。」、「請求及假扣押之原
    因應釋明之。前項釋明如有不足，而債權人陳明願供擔保或
    法院認為適當，法院得定相當之擔保，命供擔保後為假扣押
    。」民事訴訟法第522條第1項、第525條、第526條第1項、
    第2項分別定有明文。又「債權人聲請假扣押，應就其請求
    及假扣押之原因加以釋明；該項釋明如有不足，而債權人陳
    明願供擔保或法院認為適當者，法院得定相當之擔保，命供
    擔保後為假扣押。」、「若債權人未釋明假扣押之原因，諸
    如債務人浪費財產、增加負擔、或就其財產為不利益之處分
    ，將達於無資力之狀態、或移住遠地、逃匿無蹤或隱匿財產
    等情形，即不符假扣押之要件(最高法院94年度台抗字第665
    號裁定、96年度台抗字第642號裁判意旨參照。次按「當事
    人之主張或陳述，與釋明有別，所謂釋明，係指當事人提出
    即時可以調查之證據，俾法院信其主張為真實之謂，當事人
    之主張或陳述，並非使法院得心證之證據方法，自非釋明。
    」（最高法院72年度台上字第1018號判決意旨足參）。
二、抗告意旨略以：有關相對人與抗告人間合資一事，相對人公
    司之法定代理人丙○○自始知情，且系爭協議書簽訂時，丙
    ○○亦在場全程參與。而雙方於協議書簽訂後，相關事務亦
    由丙○○及于瀚翔共同負責，此有兩人之名片可稽。又依97
    年8月24日會議紀要所載之與會人」列明「于先生」及「楊
    小姐」並有其本人之簽名，顯見丙○○及于瀚翔二人確實共
    同代表相對人公司參與會議。綜上，系爭協議書確實有經相
    對人公司之法定代理人丙○○同意，並由于瀚翔代理相對人
    公司與抗告人簽訂。是以，該協議書之當事人確為相對人公
    司，其自應受該協議書之拘束云云。
三、抗告人聲請本件假扣押，係以相對人未履行與前債權人Wond
    er Star Investments Limited於民國98年8月20日簽訂合資
    協議書所定「提供智慧財產權及出資」之義務，相對人依約
    應與連帶保證人于翰翔連帶賠償懲罰性違約金新台幣300萬
    元，茲前債權人Wonder Star Investments Limited已於98
    年10月26日以告知書催告相對人外，更委請律師再次催告，
    然相對人均不出面，因抗告人於99年3月7日受讓此項債權，
    並已通知相對人，抗告人對相對人有此項金錢上之請求權，
    經抗告人數度催告相對人履行義務，相對人均不出面，且無
    法以電話連絡，足見相對人已移往他處致抗告人無法尋覓，
    日後顯有甚難執行之虞，為此聲請對相對人公司及連帶保證
    人于翰翔所有之財產於新台幣100萬元之範圍內予以假扣押
    云云。
四、經查：抗告人主張對於相對人有違約金債權可資請求乙節，
    業已提出告知書、合資協議書、存證信函、雙掛號郵件收件
    回執、債權移轉契約書等書證，且於本院釋明雙方於協議書
    簽訂後，相關事務亦由丙○○及于瀚翔共同負責，此有兩人
    之名片可稽。另依97年8月24日會議紀要所載之與會人員列
    明「于先生」及「楊小姐」並有其本人之簽名，顯見系爭協
    議書確實有經相對人公司之法定代理人丙○○同意，並由于
    瀚翔代理相對人公司與抗告人簽訂，固足以認定抗告人已就
    請求之原因為釋明。惟抗告人就本件假扣押原因僅泛稱「抗
    告人數度催告相對人履行義務，相對人均不出面，且無法以
    電話連絡，足見相對人已移往他處致抗告人無法尋覓，日後
    顯有甚難執行之虞」云云，並未就相對人有何「浪費財產、
    增加負擔、或就其財產為不利益之處分，將達於無資力之狀
    態、或移住遠地、逃匿無蹤或隱匿財產等」情形，提出即時
    可以調查之證據，使本院信其主張為真實，難認抗告人已就
    假扣押原因為必要之釋明，縱抗告人陳明願供擔保，仍不足
    以補足其釋明之欠缺，本件假扣押之聲請，於法未合，不應
    准許。
五、綜上所述，抗告人對本件假扣押之聲請，就假扣押之原因，
    並未釋明，原審法院裁定廢棄司法事務官就相對人公司所為
    准許假扣押之裁定（99年度裁全字第723號)，並駁回抗告人
    對相對人公司假扣押之聲請，洵無違誤，抗告意旨指摘原裁
    定不當，求為廢棄改判，非有理由，應予駁回。
據上論結，本件抗告為無理由，依民事訴訟法第495條之1第1項
、第449條第1項、第95條、第78條，裁定如主文。
中    華    民    國    99    年    8     月    27    日
                  民事第二庭    審判長法  官  陳光秀
                                      法  官  莊俊華
                                      法  官  曾平杉
上為正本係照原本作成。
不得抗告。
中    華    民    國    99    年    8     月    27    日
                                      書記官  葉秀珍

司法院資訊處製作；財團法人民間司法改革基金會備份。
